臺灣高等法院臺中分院刑事裁定　
111年度抗字第284號
抗  告  人  
即  受刑人  陳倚章





上列抗告人即受刑人因定應執行刑案件，不服臺灣臺中地方法院
中華民國111年2月25日裁定（111年度聲字第651號），提起抗告
，本院裁定如下：
    主  文
抗告駁回。
    理  由
一、本件前由臺灣臺中地方檢察署檢察官向原裁定法院即臺灣臺
    中地方法院，聲請就受刑人陳倚章（下稱受刑人）所犯如附
    表所示各罪定其應執行之刑（111年度執字第1960號、111年
    度執聲字第401號），經原裁定法院於民國111年2月25日以1
    11年度聲字第651號裁定受刑人應執行拘役壹佰貳拾日，如
    易科罰金，以新臺幣壹仟元折算壹日（下稱原裁定）；受刑
    人不服原裁定，於法定期間內提起抗告，先予說明。
二、受刑人抗告意旨略以：有關定應執行刑固屬法院自由裁量之
    權限，但應兼顧受刑人各罪之犯罪類型、情節、侵害法益、
    刑罰邊際效應隨刑期遞減、受刑人所生痛苦、回歸社會之可
    能及其適應性等情，作為裁量減少刑期之考量因素，且應於
    不違反罪責相當原則下，以施以矯正、教化為必要，作為裁
    量判定之基礎，以達使受刑人悔改向上、安分守己、守法之
    目的，且不得損害國家利益及社會秩序，並應兼顧其公平性
    。本案定應執行刑，應審酌如附表所示判決所載伊犯後自白
    之態度，依刑法第57條所定各款及刑法第62條之自首減輕其
    刑等規定，以行為人之責任為基礎而為審酌，並考量伊為初
    犯、未曾有前科紀錄、非累犯及其行為態樣等情，減輕所定
    應執行之刑等語。
三、本院查：
(一)按數罪併罰，有2裁判以上者，依刑法第51條之規定，定其
    應執行之刑，刑法第53條定有明文。復按刑法第51條第6款
    規定，宣告多數拘役者，於各刑中之最長期以上，各刑合併
    之刑期以下，定其刑期，但不得逾120日。而有關定應執行
    刑之自由裁量事項，有其外部性界限及內部性界限，法院於
    審酌個案具體情節，裁量定應執行之刑時，除應嚴格遵守刑
    法第51條所定方法為法律規範量刑之外部性界限外，其所定
    之執行刑，祇須在不逸脫外部性界限範圍內為衡酌，而無全
    然喪失權衡意義或其裁量行使顯然有違比例原則之裁量權濫
    用之例外情形，並不悖於定應執行刑之恤刑目的者，即無違
    裁量權之內部性界限（最高法院101年度台抗字第1114號刑
    事裁定意旨參照）。
(二)原裁定以受刑人因犯如附表所示之罪，經法院分別判處如附
    表所示之刑，均已確定在案。茲檢察官聲請定其應執行之刑
    ，審核認聲請為正當，審酌受刑人所犯各罪之犯罪類型、犯
    罪情節、侵害法益、法律目的、行為態樣及其嚴重性，且受
    刑人所犯其中如附表編號1至7所示之刑，前業經本院以110
    年度上易字第879號判決定應執行刑拘役105日（得易科罰金
    ）確定在案等情，而依刑事訴訟法第477條第1項，刑法第50
    條、第53條、第51條第6款、第41條第1項前段等規定，裁定
    受刑人應執行拘役120日，如易科罰金，以新臺幣1000元折
    算1日，經核原裁定係在如附表所示各刑中之最長期以上，
    並在拘役刑之上限以內，酌定應執行之刑，並未違反其外部
    性界限，且綜觀受刑人如附表所犯各罪之次數、情節等情，
    堪認亦未逾自由裁量之內部性界線，而未有何違法或不當之
    情事，並無不合。
(三)受刑人抗告意旨雖以其所自陳定應執行刑之裁量原則、目的
    ，請求審酌其所犯如附表確定判決所示行為態樣、犯後自白
    等刑法第57條各款所定事項，並依刑法第62條之自首規定減
    輕其刑，考量伊為初犯、未有前科紀錄、非累犯等情，請求
    再予酌定較輕之應執行刑，而爭執原裁定所定之應執行刑過
    重。然原裁定依檢察官聲請所定之應執行刑，並未有違相關
    定應執行刑所應遵循之法定原則或其目的，業如前述。又本
    案依原裁定法院檢送抗告之案卷，確存有檢察官聲請定應執
    行刑時所提供如附表所示確定判決，足認原裁定於對受刑人
    定應執行刑時，已行參酌前開各該確定判決所載受刑人之各
    次行為態樣、未構成累犯及部分自白之犯後態度等刑法第57
    條各款所定標準，以酌定其應執行刑；受刑人就此原裁定已
    斟酌之內容，於其抗告內容重覆請求再予參酌，自不足以動
    搖原裁定所定應執行刑之基礎。又依如附表所示確定判決所
    示內容，並未認定被告有自首之情，受刑人抗告意旨據以請
    求作為其定應執行刑之有利審酌事項，尚乏所據，非可憑採
    。再被告於如附表所示各罪之犯罪時間前，已曾於105年間
    因竊盜案件經判處罪刑確定，有臺灣高等法院被告前案紀錄
    表（見本院卷第21頁）在卷可考，受刑人自述其為初犯、未
    曾有前科紀錄云云，因與上開前案紀錄未符，並無可採，其
    據此抗告指摘原裁定未予考量其此部分之素行，所裁定之應
    執行刑有所過重云云，亦非憑採。
(四)基上所述，受刑人執前詞提起抗告，請求撤銷原裁定，為無
    理由，應予駁回。
據上論斷，應依刑事訴訟法第412條，裁定如主文。 　　
中　　華　　民　　國　　111 　年　　3 　　月　　31　　日
                  刑事第十二庭  審判長法　官  張國忠
                                      法　官  高文崇
                                      法　官  李雅俐
以上正本證明與原本無異。
不得再抗告。
                                      書記官  蕭怡綸  

中　　華　　民　　國　　111 　年　　3 　　月　　31　日 
附表（即原裁定附表）：受刑人陳倚章定應執行刑案件一覽表
編        號  1 2 3 罪        名  毀棄損壞 毀棄損壞 妨害自由 宣告刑  拘役10日  拘役15日 （共3罪） 拘役20日 （共5罪） 犯罪日期  109年6月～ 109.09.28 ①109.10.28 ②110.05.27 ③110.06.02 ①110.01.20 ②110.01.21 ③110.02.06-110.02.13 ④110.02.22 ⑤110.03.14 偵查（自訴）機關年度案號  臺中地檢109年度偵字第34033等號 臺中地檢109年度偵字第34033等號 臺中地檢109年度偵字第34033等號  最後事實審 法院 中高分院 中高分院 中高分院  案號 110年度上易字第879號 110年度上易字第879號 110年度上易字第879號  判決日期 110年12月08日 110年12月08日 110年12月08日  確定判 決  法院 中高分院 中高分院 中高分院  案號 110年度上易字第879號 110年度上易字第879號 110年度上易字第879號  判決確定日期 110年12月08日 110年12月08日 110年12月08日 得否易科罰金  是 是 是 備註  ①臺中地檢111年度執字第974號 ②編號1至7定應執行拘役105日   
附表（即原裁定附表）：受刑人陳倚章定應執行刑案件一覽表
編        號  4 5 6 罪        名  妨害名譽 （聲請書誤載為毀棄損壞） 妨害自由 （聲請書誤載為毀棄損壞） 妨害名譽 （聲請書誤載為毀棄損壞） 宣告刑  拘役10日 拘役10日 （共2罪） 拘役15日 犯罪日期  109.09.22 ①110.05.27 ②110.06.01 110年3、4月間某日～110.06.11前 偵查（自訴）機關年度案號  臺中地檢109年度偵字第34033等號 臺中地檢109年度偵字第34033等號 臺中地檢109年度偵字第34033等號  最後事實審 法院 中高分院 中高分院 中高分院  案號 110年度上易字第879號 110年度上易字第879號 110年度上易字第879號  判決日期 110年12月08日 110年12月08日 110年12月08日  確定判 決  法院 中高分院 中高分院 中高分院  案號 110年度上易字第879號 110年度上易字第879號 110年度上易字第879號  判決確定日期 110年12月08日 110年12月08日 110年12月08日 得否易科罰金  是 是 是 備註  ①臺中地檢111年度執字第974號 ②編號1至7定應執行拘役105日   

附表（即原裁定附表）：受刑人陳倚章定應執行刑案件一覽表
編        號  7 8  罪        名  妨害名譽 妨害自由  宣告刑  拘役30日 拘役15日  犯罪日期  109.05.09～ 109.07.16 109.07.27  偵查（自訴）機關年度案號  臺中地檢109年度偵字第34033等號 臺中地檢109年度偵字第25402號   最後事實審 法院 中高分院 臺中地院   案號 110年度上易字第879號（聲請書誤載為110年度上易字第974號） 110年度簡字第1275號（聲請書誤載為111年度簡字第1275號）   判決日期 110年12月08日 110年12月28日   確定判 決  法院 中高分院 臺中地院   案號 110年度上易字第879號（聲請書誤載同上） 110年度簡字第1275號（聲請書誤載同上）   判決確定日期 110年12月08日 111年01月26日  得否易科罰金  是 是  備註  臺中地檢111年度執字第974號編號1至7定應執行拘役105日 臺中地檢111年度執字第1960號